【裁判字號】    99,抗,589
【裁判日期】    990526
【裁判案由】    聲請具保停止羈押
【裁判全文】
臺灣高等法院刑事裁定                   99年度抗字第589號
抗  告  人
即  被  告  甲○○
上列抗告人因聲請具保停止羈押案件，不服臺灣士林地方法院中
華民國99年4 月29日裁定（99年度聲字第625 號），提起抗告，
本院裁定如下：
    主  文
抗告駁回。
    理  由
一、本件抗告人即被告甲○○因違反毒品危害防制條例案件，經
    原審訊問後，認犯罪嫌疑重大，所犯最輕本刑5 年以上有期
    徒刑之罪，有逃亡之虞，且本案尚須傳喚證人、共犯釐清案
    情，有勾串證人、共犯之虞，有刑事訴訟法第101 條第1 項
    第1 、2 、3 款之情形，為保全審判之進行，有羈押之事由
    及必要，於民國99年3 月12日裁定羈押，並禁止接見通信在
    案。
二、抗告意旨略以：在被告房間所查獲之毒品並非被告所有，當
    天警察在娃娃天堂遊戲城搜索時，並未查獲任何違禁品，卻
    從被告皮包沒收了七萬二千九百元，被告當時向警察說那是
    被告的全部生活費，警察卻叫被告找出二包毒品就還被告錢
    ，被告無奈又配合到百三街租屋處開門讓警察搜索，警察又
    帶被告離開，過了半小時回到租屋處，警察就說屋內有毒品
    。不是被告否認犯行，是因被告沒有販賣怎麼承認。起訴書
    記載被告意圖營利販賣，但被告沒有圖利，那來的意圖營利
    販賣，販賣是簡志朋向朱天霖販入，朱天霖向李振銘販入，
    他們從中圖利，所得也是他們所有，為何他們的行為被告要
    共同承擔。被告知道自己有錯，也很後悔，不應該答應朱天
    霖轉交毒品給簡志朋，也不應該幫助簡志朋，也願意為自己
    的過錯負責等語。
三、茲查：
  (一)按法律規定羈押被告之要件，須基於維持刑事司法權之有效
    行使之重大公益要求，並符合比例原則，方得為之。且無罪
    推定原則除禁止對未經有罪判決確定之被告執行刑罰，亦禁
    止僅憑犯罪嫌疑即施予被告類似刑罰之措施，倘以重大犯罪
    嫌疑為羈押之唯一要件，即可能違背無罪推定原則。基於憲
    法保障人民身體自由之意旨，被告犯刑事訴訟法第101條第1
    項第3 款所示之罪，嫌疑重大者，且有相當理由認其有逃亡
    、湮滅、偽造、變造證據或勾串共犯或證人之虞，亦無不得
    羈押之情形，法院斟酌能否以命該被告具保、責付或限制住
    居等侵害較小之手段代替羈押後，仍認非予羈押，顯難進行
    追訴、審判或執行者，方得羈押，始符合憲法第8 條保障人
    民身體自由及第16條保障人民訴訟權之意旨，司法院釋字第
    665 號解釋著有明文。
  (二)查被告甲○○固坦承朱天霖於98年10月間將毒品安非他命交
    予伊，由伊交予簡志朋及99年1 月28日前2 個月之某時無償
    轉讓第三級毒品一粒眠予簡志朋（起訴書犯罪事實二），惟
    矢口否認其餘犯行（起訴書犯罪事實一、四、五、六），辯
    稱簡志朋販賣第二級毒品搖頭丸予共同被告郭政筌、委由郭
    政筌販賣第二級毒品安非他命予李建賢之友人、販賣第二級
    毒品安非他命、第三級毒品愷他命予共同被告林家豪，均係
    簡志朋個人所為，與伊無涉，伊未販賣毒品安非他命、愷他
    命予共同被告閔承哲、郭政筌云云。惟查，被告甲○○涉犯
    起訴書所列犯罪事實，業據共同被告李振銘、朱天霖、簡志
    朋、林家豪、郭政筌於偵查中證述在卷，並有通訊監察譯文
    、在被告甲○○房間查獲之毒品安非他命、海洛因扣案可佐
    ，堪認被告甲○○犯罪嫌疑重大，所犯為最輕本刑5 年以上
    有期徒刑之重罪，衡諸常情，難認被告甲○○無逃亡之虞，
    且被告甲○○僅承認起訴書犯罪事實二轉讓第三級毒品一粒
    眠予簡志朋，其餘犯行均矢口否認，並請求與共同被告對質
    ，足見尚有傳訊共同被告、證人之必要，而有勾串共犯、證
    人之虞。原審因認在現階段訴訟程序，被告原羈押原因尚未
    消滅，並無其他強制處分可代替羈押處分，為保全審判之進
    行，仍應予羈押，而駁回被告具保停止羈押之聲請，經核並
    無違誤。抗告意旨就實體爭執否認犯罪，指摘原裁定不當，
    為無理由，應予駁回。
四、應依刑事訴訟法第412條，裁定如主文。
中    華    民    國    99    年    5     月    26    日
                  刑事第十庭審判長法  官  陳榮和
                                  法  官  彭政章
                                  法  官  黃斯偉
以上正本證明與原本無異。
不得再抗告。
                                  書記官  王宜玲
中    華    民    國    99    年    5     月    27    日

司法院資訊處製作；財團法人民間司法改革基金會備份。
